backup/apertium-mal-eng.mal.dix
<pardef n="കേ/ള്‍ക്കുക__vblex">
  <e>       <p><l>ള്‍ക്കും</l>  <r>ള്‍ക്കുക<s n="vblex"/><s n="fut"/></r></p></e>
  <e>       <p><l>ള്‍ക്കാന്‍</l><r>ള്‍ക്കുക<s n="vblex"/><s n="infp"/></r></p></e>
  <e>       <p><l>ള്‍ക്കണം</l>  <r>ള്‍ക്കുക<s n="vblex"/><s n="oblig"/></r></p></e>
  <e>       <p><l>ട്ടു</l>      <r>ള്‍ക്കുക<s n="vblex"/><s n="past"/></r></p></e>
  <e>       <p><l>ള്‍ക്കുന്നു</l><r>ള്‍ക്കുക<s n="vblex"/><s n="pres"/></r></p></e>
  <e>       <p><l>ള്‍ക്കെ</l>   <r>ള്‍ക്കുക<s n="vblex"/><s n="sim"/></r></p></e>
  <e>       <p><l>ള്‍ക്കാം</l>  <r>ള്‍ക്കുക<s n="vblex"/></r></p></e>
</pardef>
<pardef n="എണ്ണ/ുക__vblex">
  <e>       <p><l>ൂം</l>        <r>ുക<s n="vblex"/><s n="fut"/></r></p></e>
  <e>       <p><l>ാന്‍</l>      <r>ുക<s n="vblex"/><s n="infp"/></r></p></e>
  <e>       <p><l>ണം</l>        <r>ുക<s n="vblex"/><s n="oblig"/></r></p></e>
  <e>       <p><l>ി</l>         <r>ുക<s n="vblex"/><s n="past"/></r></p></e>
  <e>       <p><l>ൂം</l>        <r>ുക<s n="vblex"/><s n="pres"/></r></p></e>
  <e>       <p><l>േ</l>         <r>ുക<s n="vblex"/><s n="sim"/></r></p></e>
  <e>       <p><l>ിക്കൊണ്ടിരിക്കുന്നു</l><r>ുക<s n="vblex"/><s n="cont"/></r></p></e>
</pardef>
<pardef n="കിട്ട/ുക__vblex">
  <e>       <p><l>ും</l>        <r>ുക<s n="vblex"/><s n="fut"/></r></p></e>
  <e>       <p><l>ാന്‍</l>      <r>ുക<s n="vblex"/><s n="infp"/></r></p></e>
  <e>       <p><l>ണം</l>        <r>ുക<s n="vblex"/><s n="oblig"/></r></p></e>
  <e>       <p><l>ി</l>         <r>ുക<s n="vblex"/><s n="past"/></r></p></e>
  <e>       <p><l>ുന്നു</l>     <r>ുക<s n="vblex"/><s n="pres"/></r></p></e>
  <e>       <p><l>ിയില്ല</l>    <r>ുക<s n="vblex"/></r></p></e>
</pardef>
<pardef n="വ്യക്തമാ/കുക__vblex">
  <e>       <p><l>കും</l>       <r>കുക<s n="vblex"/><s n="fut"/></r></p></e>
  <e>       <p><l>കാന്‍</l>     <r>കുക<s n="vblex"/><s n="infp"/></r></p></e>
  <e>       <p><l>കണം</l>       <r>കുക<s n="vblex"/><s n="oblig"/></r></p></e>
  <e>       <p><l>യി</l>        <r>കുക<s n="vblex"/><s n="past"/></r></p></e>
  <e>       <p><l>കുന്നു</l>    <r>കുക<s n="vblex"/><s n="pres"/></r></p></e>
</pardef>
<pardef n="ഉണ്ട/്__vblex">
  <e>       <p><l>ാകും</l>      <r>്<s n="vblex"/><s n="fut"/></r></p></e>
  <e>       <p><l>ാകാന്‍</l>    <r>്<s n="vblex"/><s n="infp"/></r></p></e>
  <e>       <p><l>ാകണം</l>      <r>്<s n="vblex"/><s n="oblig"/></r></p></e>
  <e>       <p><l>ായിരുന്നു</l> <r>്<s n="vblex"/><s n="past"/></r></p></e>
  <e>       <p><l>ോ</l>         <r>്<s n="vblex"/><s n="itg"/></r></p></e>
  <e>       <p><l>്</l>         <r>്<s n="vblex"/><s n="pres"/></r></p></e>
</pardef>
<pardef n="പോ/കുക__vblex">
  <e>       <p><l>കുക</l>       <r>കുക<s n="vblex"/></r></p><par n="clitics_u"/></e>
  <e>       <p><l>കും</l>       <r>കുക<s n="vblex"/><s n="fut"/></r></p></e>
  <e>       <p><l>കാന്‍</l>     <r>കുക<s n="vblex"/><s n="infp"/></r></p></e>
  <e>       <p><l>കണം</l>       <r>കുക<s n="vblex"/><s n="oblig"/></r></p></e>
  <e>       <p><l>യി</l>        <r>കുക<s n="vblex"/><s n="past"/></r></p></e>
  <e>       <p><l>കുന്നു</l>    <r>കുക<s n="vblex"/><s n="pres"/></r></p></e>
  <e>       <p><l>കെ</l>        <r>കുക<s n="vblex"/><s n="sim"/></r></p></e>
</pardef>
<pardef n="കഴി/യുക__vblex">
  <e>       <p><l>യും</l>       <r>യുക<s n="vblex"/><s n="fut"/></r></p></e>
  <e>       <p><l>യില്ല</l>     <r>യുക<s n="vblex"/><s n="fut"/><s n="neg"/></r></p></e>
  <e>       <p><l>യാന്‍</l>     <r>യുക<s n="vblex"/><s n="infp"/></r></p></e>
  <e>       <p><l>യാതിരിക്കാന്‍</l><r>യുക<s n="vblex"/><s n="infp"/><s n="neg"/></r></p></e>
  <e>       <p><l>യണം</l>       <r>യുക<s n="vblex"/><s n="oblig"/></r></p></e>
  <e>       <p><l>യാതിരിക്കണം</l><r>യുക<s n="vblex"/><s n="oblig"/><s n="neg"/></r></p></e>
  <e>       <p><l>ഞ്ഞു</l>      <r>യുക<s n="vblex"/><s n="past"/></r></p></e>
  <e>       <p><l>ഞ്ഞ</l>       <r>യുക<s n="vblex"/><s n="past"/></r></p><par n="clitics_ppol"/></e>
  <e>       <p><l>ഞ്ഞില്ല</l>   <r>യുക<s n="vblex"/><s n="past"/><s n="neg"/></r></p></e>
  <e>       <p><l>യുന്നു</l>    <r>യുക<s n="vblex"/><s n="pres"/></r></p></e>
  <e>       <p><l>യുന്നില്ല</l> <r>യുക<s n="vblex"/><s n="pres"/><s n="neg"/></r></p></e>
</pardef>
<pardef n="ഒളി/ക്കുക__vblex">
  <e>       <p><l>ക്കുക</l>     <r>ക്കുക<s n="vblex"/></r></p><par n="clitics_nam"/></e>
  <e>       <p><l>ക്കും</l>     <r>ക്കുക<s n="vblex"/><s n="fut"/></r></p></e>
  <e>       <p><l>ക്കാന്‍</l>   <r>ക്കുക<s n="vblex"/><s n="infp"/></r></p></e>
  <e>       <p><l>ക്കണം</l>     <r>ക്കുക<s n="vblex"/><s n="oblig"/></r></p></e>
  <e>       <p><l>ച്ചു</l>      <r>ക്കുക<s n="vblex"/><s n="past"/></r></p></e>
  <e>       <p><l>ക്കുന്നു</l>  <r>ക്കുക<s n="vblex"/><s n="pres"/></r></p></e>
  <e>       <p><l>ക്കാറില്ല</l> <r>ക്കുക<s n="vblex"/><s n="pres"/><s n="neg"/></r></p></e>
</pardef>
  <!-- pronun-->
  <!-- നീ; ന; 14 -->
<pardef n="ന/ീ__prn">
  <e>       <p><l>ീ</l>         <r>ീ<s n="prn"/><s n="sg"/><s n="nom"/></r></p></e>
  <e>       <p><l>ിന്നെ</l>     <r>ീ<s n="prn"/><s n="sg"/><s n="acc"/></r></p></e>
  <e>       <p><l>ിന്റെ</l>     <r>ീ<s n="prn"/><s n="sg"/><s n="gen"/></r></p></e>
  <e>       <p><l>ിനക്ക്</l>    <r>ീ<s n="prn"/><s n="sg"/><s n="dat"/></r></p></e>
  <e>       <p><l>ിന്നില്‍</l>  <r>ീ<s n="prn"/><s n="sg"/><s n="loc"/></r></p></e>
  <e>       <p><l>ീയാല്‍</l>    <r>ീ<s n="prn"/><s n="sg"/><s n="ins"/></r></p></e>
  <e>       <p><l>ിന്നോട്</l>   <r>ീ<s n="prn"/><s n="sg"/><s n="soc"/></r></p></e>
  <e>       <p><l>ിങ്ങള്‍</l>   <r>ീ<s n="prn"/><s n="pl"/><s n="nom"/></r></p></e>
  <e>       <p><l>ിങ്ങളെ</l>    <r>ീ<s n="prn"/><s n="pl"/><s n="acc"/></r></p></e>
  <e>       <p><l>ിങ്ങളുടെ</l>  <r>ീ<s n="prn"/><s n="pl"/><s n="gen"/></r></p></e>
  <e>       <p><l>ിങ്ങള്‍കൂ</l> <r>ീ<s n="prn"/><s n="pl"/><s n="dat"/></r></p></e>
  <e>       <p><l>ിങ്ങളില്‍</l> <r>ീ<s n="prn"/><s n="pl"/><s n="loc"/></r></p></e>
  <e>       <p><l>ിങ്ങളാല്‍</l> <r>ീ<s n="prn"/><s n="pl"/><s n="ins"/></r></p></e>
  <e>       <p><l>ിങ്ങളോടു</l>  <r>ീ<s n="prn"/><s n="pl"/><s n="soc"/></r></p></e>
</pardef>
  <!-- interrogative -->
<pardef n="nochange__itg">
   <!--temporary -->
  <e>       <p><l>്</l>         <r>്<s n="itg"/></r></p></e>
  <e>       <p><l></l>          <r>്<s n="itg"/></r></p></e>
  <e>       <p><l></l>          <r>്<s n="itg"/></r></p><par n="clitics_nam"/></e>
</pardef>
<pardef n="എവിടെ__itg">
   <!--temporary -->
  <e>       <p><l></l>          <r><s n="adv"/><s n="itg"/></r></p><par n="clitics_nam"/></e>
</pardef>
  <!--  -->
<pardef n="nochange__adj">
   <!--temporary -->
  <e>       <p><l></l>          <r><s n="adj"/></r></p></e>
  <e>       <p><l></l>          <r><s n="adj"/></r></p><par n="clitics_um"/></e>
  <e>       <p><l></l>          <r>്<s n="adj"/></r></p><par n="clitics_nam"/></e>
</pardef>
<pardef n="nochange__num">
   <!--temporary -->
  <e>       <p><l>്</l>         <r>്<s n="num"/></r></p></e>
  <e>       <p><l></l>          <r>്<s n="num"/></r></p><par n="clitics_nam"/></e>
</pardef>
<pardef n="nochange__prn">
   <!--temporary -->
  <e>       <p><l></l>          <r><s n="prn"/></r></p></e>
</pardef>
<pardef n="nochange__post">
   <!--temporary -->
  <e>       <p><l>്</l>         <r>്<s n="post"/></r></p></e>
  <e>       <p><l></l>          <r>്<s n="post"/></r></p><par n="clitics_nam"/></e>
</pardef>
<pardef n="nochange__vbser">
   <!--temporary -->
  <e>       <p><l></l>          <r><s n="vbser"/></r></p></e>
</pardef>
  </pardefs>

<e lm="എന്തെങ്കിലും">    <i>എന്തെങ്കിലും</i><par n="nochange__prn"/></e>
<e lm="കൂടെ">            <i>കൂടെ</i><par n="nochange__prn"/></e>
<e lm="ഞങ്ങള്‍">         <i>ഞങ്ങള്‍</i><par n="nochange__prn"/></e>
<e lm="നീ">              <i>ന</i><par n="ന/ീ__prn"/></e>
<e lm="നിങ്ങള്‍">        <i>നിങ്ങള്‍</i><par n="nochange__prn"/></e>
<e lm="ഉയരം">            <i>ഉയരം</i><par n="nochange__adj"/></e>
<e lm="ഊഷ്മളം">          <i>ഊഷ്മളം</i><par n="nochange__adj"/></e>
<e lm="ചൂട്">            <i>ചൂട്</i><par n="nochange__adj"/></e>
<e lm="നല്ല">            <i>നല്ല</i><par n="nochange__adj"/></e>
<e lm="നീല">             <i>നീല</i><par n="nochange__adj"/></e>
<e lm="പഴയ">             <i>പഴയ</i><par n="nochange__adj"/></e>
<e lm="പുറത്ത്">         <i>പുറത്ത്</i><par n="nochange__adj"/></e>
<e lm="മണ്ടന്‍">         <i>മണ്ടന്‍</i><par n="nochange__adj"/></e>
<e lm="മുന്നില്‍">       <i>മുന്നില്‍</i><par n="nochange__adj"/></e>
<e lm="വലിയ">            <i>വലിയ</i><par n="nochange__adj"/></e>
<e lm="സ്വാഗതം">         <i>സ്വാഗതം</i><par n="nochange__adj"/></e>
<e lm="ഉണ്ട്">           <i>ഉണ്ട</i><par n="ഉണ്ട/്__vblex"/></e>
<e lm="ഉണ്ടാകുക">        <i>ഉണ്ടാ</i><par n="വ്യക്തമാ/കുക__vblex"/></e>
<e lm="ഉണ്ടാക്കുക">      <i>ഉണ്ടാക്ക</i><par n="കിട്ട/ുക__vblex"/></e>
<e lm="എണ്ണുക">          <i>എണ്ണ</i><par n="എണ്ണ/ുക__vblex"/></e>
<e lm="എഴുതുക">          <i>എഴുത</i><par n="കിട്ട/ുക__vblex"/></e>
<e lm="ഒളിക്കുക">        <i>ഒളി</i><par n="ഒളി/ക്കുക__vblex"/></e>
<e lm="കഴിയുക">          <i>കഴി</i><par n="കഴി/യുക__vblex"/></e>
<e lm="കിട്ടുക">         <i>കിട്ട</i><par n="കിട്ട/ുക__vblex"/></e>
<e lm="കേള്‍ക്കുക">      <i>കേ</i><par n="കേ/ള്‍ക്കുക__vblex"/></e>
<e lm="ലഭിക്കുക">        <i>ലഭി</i><par n="ഒളി/ക്കുക__vblex"/></e>
<e lm="വിശ്വസിക്കുക">    <i>വിശ്വസി</i><par n="ഒളി/ക്കുക__vblex"/></e>
<e lm="വ്യക്തമാകുക">     <i>വ്യക്തമാ</i><par n="വ്യക്തമാ/കുക__vblex"/></e>
<e lm="അഞ്ച്">           <i>അഞ്ച</i><par n="nochange__num"/></e>
<e lm="ആറ്">             <i>ആറ</i><par n="nochange__num"/></e>
<e lm="എട്ട്">           <i>എട്ട</i><par n="nochange__num"/></e>
<e lm="ഏഴ്">             <i>ഏഴ</i><par n="nochange__num"/></e>
<e lm="ഒന്ന്">           <i>ഒന്ന</i><par n="nochange__num"/></e>
<e lm="ഒന്പത്">          <i>ഒന്പത</i><par n="nochange__num"/></e>
<e lm="നാല്">            <i>നാല</i><par n="nochange__num"/></e>
<e lm="പത്ത്">           <i>പത്ത</i><par n="nochange__num"/></e>
<e lm="മൂന്ന്`">         <i>മൂന്ന</i><par n="nochange__num"/></e>
<e lm="രണ്ട്">           <i>രണ്ട</i><par n="nochange__num"/></e>
<e lm="ആര്">             <i>ആര്</i><par n="nochange__itg"/></e>
<e lm="എങ്ങനെ">          <i>എങ്ങനെ</i><par n="nochange__itg"/></e>
<e lm="എന്ത്">           <i>എന്ത</i><par n="nochange__itg"/></e>
<e lm="എപ്പോള്‍">        <i>എപ്പോള്‍</i><par n="nochange__itg"/></e>
<e lm="എവിടെ">           <i>എവിടെ</i><par n="എവിടെ__itg"/></e>
<e lm="ആണ്">             <i>ആണ്</i><par n="nochange__vbser"/></e>
<e lm="ആണ്">             <i>ാണ്</i><par n="nochange__vbser"/></e>
<e lm="നിന്ന്">          <i>നിന്ന</i><par n="nochange__post"/></e>
<e lm="അകത്ത്">          <i>അകത്ത</i><par n="nochange__adj"/></e>
<e lm="താഴെ">            <i>താഴെ</i><par n="nochange__adj"/></e>
<e lm="അടുത്ത്">         <i>അടുത്ത്</i><par n="nochange__adj"/></e>
